臺灣板橋地方法院交通事件裁定　　　　 94年度交聲字第123號
原處分機關　交通部公路總局臺北區監理所板橋監理站
異　議　人
即受處分人　甲○○
上列受處分人因違反道路交通管理處罰條例案件，對於交通部公
路局臺北區監理所板橋監理站中華民國94年1 月21日所為之處分
（原處分案號：板監違字第裁41-1AA052562號、第裁41-1AA2914
81號），聲明異議，本院裁定如下：
    主  文
異議駁回。
    理  由
一、按「交通法庭認為聲明異議無理由者，應以裁定駁回之。」
    ，道路交通案件處理辦法第19條定有明文。次按「汽車駕駛
    人停車時，有左列情形之一者，處新臺幣六百元以上一千二
    百元以下罰鍰：‧‧‧三在設有禁止停車標誌、標線之處所
    停車者。」，道路交通管理處罰條例第56條第1 項第4 款規
    定甚明。再按「汽車駕駛人之行為有左列情形之一，當場不
    能或不宜攔截製單舉發者，得對汽車所有人逕行舉發處罰：
    ‧‧‧三違規停車而駕駛人不在場。」，道路交通管理處罰
    條例第7 條之2 第1 項第3 款亦有明文足據。
二、本件原舉發機關臺北市政府交通局停車管理處以受處分人即
    異議人甲○○所有車牌號碼為APN-366 號重型機車，先後於
    民國93年11月12日8 時25分許及同年月23日8 時35分許，停
    放於臺北市○○○路○ 段53號前設有停車標誌之處所，經分
    別拍攝相片逕行舉發，嗣由原處分機關以其違反道路交通管
    理處罰條例第56條第1 項第3 款之規定，分別裁處罰鍰新臺
    幣（下同）600 元及800 元，此有臺北市政府交通局北市交
    停字1AA052562 號、第1AA291481 號舉發違反道路交通管理
    事件通知單、現場相片影本及交通部公路總局臺北區監理所
    板橋監理站板監違字第裁41-1AA052562號、第裁41-1AA2914
    81號舉發違反道路交通管理事件裁決書等存卷足據。
三、聲明異議意旨略以本件係因舉發地點標示不清，致用路人不
    慎停放，而本件採證相片上所示拍攝日期雖有不同，然不能
    證明係同一日所攝，本件實係於同一地點重覆舉發，否則何
    以僅收到乙紙現場違規舉發單云云，請求撤銷原處分，並為
    異議人不罰之諭知。
四、經查：
  (一)異議人上開車輛確於舉發時間停放於臺北市○○○路○ 段53
    號前，且舉發之時異議人亦不在場等情，有採證相片2 紙在
    卷可稽。雖異議人辯稱採證相片不能證明係同一日所攝，且
    伊於現場僅收到一張違規舉發單云云，然依卷附採證相片所
    示，拍攝時異議人機車之停放位置及兩旁其他停放機車、腳
    踏車情形均截然有異，顯非於短時間內接連拍攝而得；而現
    行違規停車舉發實務上，舉發人員係於拍照採證後填製通知
    單置於違規車輛上通知駕駛人，嗣後再依採證相片調查車籍
    資料後再製發舉發通知單，並以郵寄方式送達汽車所有人，
    而拍照採證當時置放於違規車輛上之通知單並非法定舉發程
    序，僅屬便民措施，縱或有漏行填載或放置於違規車輛後因
    人為或自然因素逸失之情形，亦不影響違規舉發之效力。是
    異議人此部分置辯無足採信，堪認原處分所指本件違規時間
    為93年11月12日8 時25分許及同年月23日8 時35分許屬實。
    又舉發之時異議人既不在場，則原舉發機關依道路交通管理
    處罰條例第7 條之2 第1 項第3 款之規定對汽車所有人逕行
    舉發，亦合於法定程序。
  (二)又該上開違規地點為人行道，並於左近之臺北市○○○路○
    段49號前設置有禁止停車標誌，其上並以附文字載明「騎樓
    、人行道禁止停車」等字樣，此經本院依職權查證屬實，有
    臺北市停車管理處94年3 月3 日北市停四字第09431358 500
    號函附舉發採證及現場相片7 幀與現場圖乙幅可據，是以異
    議人確有於設置有禁止停車標誌處所停車之事實，已無疑義
    。異議人雖執前開情詞置辯，惟依上開相片及現場圖觀之，
    其禁止停車標誌之設置至為明顯，距異議人停放機車之處亦
    極為接近，並無任何因設置不當而不能注意之情形，是異議
    人辯稱現場禁止停車標誌設置不當致用路人無法注意云云，
    亦無足採，本件異議人先後兩次於設有停車標誌之處所停之
    違規事實甚明，自應依法裁處。
  (三)又本件兩次舉發指定應到案日期分別為93年12月18日及同年
    月29日，此有上開二紙舉發通知單之記載可據；而該二紙舉
    發通知單分別於上開指定到案期日前之93年11月22日及同年
    12 月1日以郵寄送達方式送達異議人，此亦有臺北五分埔郵
    局公眾查詢郵件單及所附永和郵局掛號郵件簽收清單在卷可
    稽。又異議人係於93年12月20日到案並提出依法向原處分機
    關陳述，有交通部公路總局臺北區監理所板橋監理站交通違
    規案件陳述書存卷足據，則異議人就其中舉發單號為停字第
    1AA291 481號之違規事件（指定到案日期為93年12月29日）
    固為遵期到案，然就舉發單號為停字第1AA052 562號之違規
    事件（指定到案日期為93年12月18日），即屬逾期15日內到
    案。從而原處分機關據以援引道路交通管理處罰條例第56條
    第1 項第3 款之規定及違反道路交通管理事件統一裁罰基準
    表，依其違規情節及到案情形分別裁處罰鍰600 元及800 元
    ，核無不當，本件異議為無理由，應予駁回。
據上論結，應依道路交通案件處理辦法第19條，裁定如主文。
中　　華　　民　　國　　94　　年　　4 　　月　　13　　日
                  交通法庭  法　官  楊  博  欽
以上正本證明與原本無異
如不服本裁定應於送達後5日內向本院提出抗告狀
                            書記官　曾  美  滋
中　　華　　民　　國　　94　　年　　4 　　月　　13　　日
